臺灣高雄地方法院治安法庭裁定　　　　　96年度感聲字第11號
聲　請　人
即受處分人　　　 甲○○
　　　　　　　　 (現於臺灣臺.
上列受感訓處分人因感訓處分案件 (本院93年度感更一字第1 號
，臺灣高等法院高雄分院94年度感抗字第12號)， 聲請免除感訓
處分之執行，本院裁定如下：
    主  文
本件聲請駁回。
    理  由
一、聲請意旨略以：聲請人即鈞院93年度感更一字第1 號裁定受
    處分人甲○○，因妨害自由、擄人勒贖等案件，自91年1 月
    17 日 入監執行迄今已逾5 年 (執行案號：91年度執嶺緝字
    第126 號及93年度執更嶺字第1343號)， 上開有期徒刑執行
    期間應與本件感訓處分互相折抵，請求免予執行感訓處分等
    語。
二、按受裁定感訓處分之流氓行為，同時觸犯刑事法律者，經判
    決有罪確定，其應執行之有期徒刑、拘役或保安處分，與感
    訓期間，相互折抵之。其折抵以感訓處分1 日互抵有期徒刑
    、拘役或保安處分1 日，檢肅流氓條例第21條第1 項定有明
    文。次按，感訓處分期間為1 年以上3 年以下；以執行刑事
    或保安處分之期間折抵感訓處分者，其所折抵感訓處分期間
    以3 年計算；且定執行刑中之一罪或數罪應予折抵，先執行
    刑事處分者，以實際執行日數為據，於扣抵折抵之期間後，
    執行其餘之感訓處分，檢肅流氓條例第19條第1 項及該條例
    施行細則第46條第4 項、第5 項固定有明文。又依刑法第46
    條之規定，「裁判確定前羈押之日數，以1 日抵有期徒刑或
    拘役1 日」，準此，受感訓處分人其行為同時觸犯刑事法律
    ，於判決有罪確定前被羈押之期間，亦可一併折抵感訓處分
    （司法院86年3 月第32期司法業務研究會，同採此見解，見
    刑事法律專題研究（十二）第80至81頁研討結論）。惟前開
    法條所指得相互折抵者，自以受裁定感訓之流氓非行「同時
    」觸犯刑事法律者為限，亦即二者需屬「同一事實」，始有
    適用之餘地，苟流氓行為之事實與刑事案件判決認定之事實
    並不相同，自不得折抵感訓期間。
三、經查，本件聲請人前因妨害自由、賭博等案件，經本院86年
    度訴字第2087號判決分別判處有期徒刑6 月、5 月，並定應
    執行有期徒刑10月，經臺灣高等法院高雄分院於87年5 月28
    日以87年度上訴字第646 號判決駁回上訴，嗣經最高法院於
    89年7 月13日以89年度台上字第4079號判決駁回上訴而確定
    ，自91年1 月17日入監執行迄91年12月21日因縮短刑期執行
    完畢而出監 (即執行案號：91年度執嶺緝字第126 號)。 復
    於91年間因觸犯擄人勒贖罪，經本院91年度重訴字第21號判
    決判處應執行有期徒刑18年，併科罰金新臺幣拾萬元，嗣經
    臺灣高等法院高雄分院於93年2 月23日以92年上訴字第2055
    號判決駁回上訴確定，該案偵查、審理中自91年12月21日起
    迄93年2 月5 日共羈押412 日，並自93年2 月6 日在監執行
    迄今 (即執行案號：93年度執更嶺字第1343號)， 固有前開
    本院86年度訴字第2087號、本院91年度重訴字第21號、臺灣
    高等法院高雄分院92年上訴字第2055號判決、臺灣高等法院
    被告前案紀錄表、臺灣高等法院在監在押全國紀錄表、臺灣
    高雄地方法院檢察署檢察官執行指揮書 (甲)93 年執更嶺字
    第1343號、1343之1 號指揮書影本各1 份在卷可稽。惟上開
    二案之犯罪事實，與本件感訓處分之流氓非行事實，兩者並
    非同一事實，業經本院核閱前揭判決書、本院93年度感更一
    字第1 號感訓處分裁定書無訛，揆諸首揭說明，聲請人自無
    從主張依上揭檢肅流氓條例第21條第1 項、同條例施行細則
    第46條第4 項、第5 項及刑法第46條之規定相互折抵之。綜
    合上述，聲請人之聲請免除執行本件感訓處分為無理由，依
    法應予駁回。
四、據上論斷，應依檢肅流氓條例第23條、刑事訴訟法第220 條
    ，裁定如主文。
中　　華　　民　　國　　96　　年　　4 　　月　　17　　日
                        治安法庭  法  官  陳建和
以上正本證明與原本無異。
如不服本裁定，應於裁定送達後10日內，向本院提出抗告狀。
中　　華　　民　　國　　96　　年　　4 　　月　　17　　日
　　　　　　　　　　　　　　　 　 書記官  林姵妤
